【裁判字號】    97,訴,531
【裁判日期】    970812
【裁判案由】    違反槍砲彈藥刀械管制條例
【裁判全文】
臺灣新竹地方法院刑事判決               97年度訴字第531號
公  訴  人  臺灣新竹地方法院檢察署檢察官
被      告  甲○○
指定辯護人  本院公設辯護人乙○○
上列被告因違反槍砲彈藥刀械管制條例案件，經檢察官提起公訴
（96年度偵字第5861號），本院判決如下：
    主  文
甲○○未經許可，持有可發射子彈具有殺傷力之改造手槍，處有
期徒刑年，併科罰金新臺幣伍萬元，罰金如易服勞役，以新臺
幣壹仟元折算壹日。
扣案之改造手槍壹枝（槍枝管制編號：0000000000號
），沒收之。
    事  實
一、甲○○明知可發射子彈具有殺傷力之改造手槍係槍砲彈藥刀
    械管制條例第 4條第1項第1款所列管之槍砲、子彈，非經主
    管機關之許可，不得擅自持有，竟於民國96年 8月間結識任
    職於位在臺中市○○區○○路3段115號之「東海漁村」餐廳
    停車場之廖銘潭後，約定以新臺幣（下同） 100,000元之代
    價向其購買可發射子彈具有殺傷力之仿WALTHER廠PPK/S型半
    自動手槍1枝（槍枝管制編號0000000000號，含彈匣1個）及
    不具殺傷力之子彈4顆，惟廖銘潭於同年9月初要求甲○○加
    付80,000元後，始於「東海漁村」餐廳停車場交付上揭槍彈
    ，甲○○取得後即攜回置於其位在新竹縣新埔鎮○○路○段4
    36號住處，並自斯時起未經許可而持有上開具殺傷力之改造
    手槍及不具殺傷力之子彈 4顆，後因心中感到不安，而要求
    廖銘潭取回上開槍彈，然廖銘潭假意應允後，竟向警方檢舉
    甲○○持有上述槍彈，且誘使甲○○於96年 9月28日23時20
    分駕駛車牌號碼 JZ-8029號自用小客車攜帶上開槍彈前往新
    竹縣竹北市○○○路東一段與莊敬北路路口碰面，致遭事先
    埋伏之警察逮捕，並在該車內查扣前述槍彈，始悉上情。
二、案經臺中市警察局第六分局報告臺灣新竹地方法院檢察署檢
    察官偵查起訴。
    理  由
一、本件被告甲○○及其辯護人於本院準備程序、審判程序中明
    確表示對本案卷內人證、物證之證據能力無意見（見本院97
    年7月9日準備程序筆錄、97年 7月30日審判筆錄），且於言
    詞辯論終結前，就本案證據之調查，均無任何異議，既無異
    議，依刑事訴訟法第159條之5規定，自均有證據能力，先予
    敘明。
二、認定犯罪事實所憑之證據及認定之理由：
    上揭事實業據被告甲○○於本院準備程序及審理時迭承不諱
    ，核與證人廖銘潭證述交付上開槍彈之情節大致相符，並有
    臺中市警察局第六分局搜索、扣押筆錄、扣押物品目錄表、
    扣押物品收據各1份、起獲證物照片4張、臺中市警察局槍枝
    初步檢視報告表 1份在卷足稽（偵卷第17頁至25頁、第31頁
    至第32頁）暨改造槍枝 1枝扣案可佐，又上開扣案物品經送
    內政部警政署刑事警察局以檢視法、性能檢驗法及試射法鑑
    驗後，證實槍枝1枝（槍枝管制編號： 0000000000號），認
    係改造手槍，由仿WALTHER廠PPK/S型半自動手槍製造之槍枝
    ，換裝土造金屬槍管而成，擊發功能正常，可擊發適用子彈
    ，認具殺傷力等節，有該局於96年11月 9日出具之刑鑑字第
    0960152798號槍彈鑑定書存卷可考（偵卷第39頁至第42頁）
    ，且該送鑑手槍 1枝（槍枝管制編號：0000000000號），經
    裝適用子彈（具直徑8.0mm、重量3.11g之金屬彈頭）測試結
    果，測得其發射速度為280公尺/秒，算其動能為 121焦耳，
    換算其單位面積動能為242焦耳/平方公分。而關於殺傷力之
    定義，依據司法院秘書長81年6月11日秘台廳(二)字第06985號
    函釋示：殺傷力的標準為在最具威力的適當距離，以彈丸可
    穿入人體皮肉層之動能為基準，又所謂殺傷力之相關數據，
    依照：(1)、依日本科學警察研究所之研究結果，彈丸單位面
    積動能達每平方公分20焦耳則足以穿入人體皮肉層；(2)、刑
    事警察局對活豬作射擊測試結果，彈丸單位面積動能達每平
    方公分24焦耳，則足以穿入豬隻皮肉層；(3)、美國軍醫總署
    定義：彈丸撞擊動能達58磅呎（約為78.6焦耳），則足以使
    人喪失戰鬥能力；亦據該局97年5月27日刑鑑字第097006005
    9 號函說明綦詳（本院卷第8頁至第9頁），是本件扣案改造
    手槍經實際試射結果，在最具威力之適當距離內，彈丸單位
    面積動能既然至少可達每平方公分 242焦耳，顯見該改造手
    槍確具有殺傷力甚明。足見被告所持有之改造手槍為具殺傷
    力之違禁物甚明。被告之自白核與事實相符，本案事證已臻
    明確，被告未經許可，持有具殺傷力之改造手槍之犯行，堪
    予認定，自應依法論科。
三、論罪：
    按槍砲彈藥刀械管制條例第4條所列之槍砲，依同條例第5條
    規定，非經中央主管機關許可，不得製造、販賣、運輸、轉
    讓、出租、出借、持有、寄藏或陳列。本件被告所持有之仿
    仿WALTHER廠PPK/S型半自動手槍1枝（槍枝管制編號0000000
    000號，含彈匣1個），係屬槍砲彈藥刀械管制條例第4條第1
    項第 1款所稱之其他可供發射子彈具有殺傷力之槍砲。核被
    告所為，係犯槍砲彈藥刀械管制條例第8條第4項之未經許可
    寄藏其他可發射子彈具有殺傷力之改造手槍罪。
四、科刑：
(一)、爰審酌被告未經許可持有上開具有殺傷力之改造手槍，如遭
    持以犯罪，顯將嚴重危害社會安全，惟被告素行尚佳，於犯
    後坦承犯行，尚見悔意，且在持有扣案改造槍枝之期間未查
    出該等改造手槍用於其他犯罪，及其犯罪之目的、手段及其
    年輕智識淺薄等一切情狀，量處如主文所示之刑及併科罰金
    刑，並諭知罰金易服勞役之折算標準。
(二)、扣案可發射子彈具有殺傷力之仿WALTHER廠PPK/S型半自動手
    槍1枝（槍枝管制編號0000000000號，含彈匣1個），屬違禁
    物，不問屬於犯人與否，應依刑法第38條第1項第1款規定宣
    告沒收。至扣案之子彈4顆，認均係由金屬彈殼鉏合直徑8.0
    ±0.5mm 金屬彈頭而成，不具底火、火藥，認不具殺傷力，
    自非屬違禁物，且無法證明係被告供犯罪所用、犯罪預備、
    因犯罪所生或所得之物，自不得沒收，附此敘明。
(三)、至被告及其辯護人主張本案被告得依槍砲彈藥刀械管制條例
    第18條第4項減輕其刑部分：
１、按被告係被查獲槍彈後始行自白，核與槍砲彈藥刀械管制條
    例第13條之2第2項規定必須於偵查中或審判中自白，並供述
    槍砲、彈藥、刀械之來源及去向，因而查獲或因而防止重大
    危害治安事件之發生者，之減輕或免除其刑之要件不符，原
    判決竟依上開法條予以減輕其刑，自有適用法則不當之違背
    法令，此有最高法院80年度臺上字第2192號判決可按。次按
    槍砲彈藥刀械管制條例第18條第4 項係規定自白之情形，必
    須於偵查或審判中自白，並供述全部槍械、彈藥之來源及去
    向，因而查獲或因而防止重大危害治安事件之發生者，始能
    減免其刑；該條第 4項既謂「並」供述全部槍砲、彈藥、刀
    械之來源「及」「去向」，自係指已將槍械、彈藥移轉與他
    人持有之情形而言，不包括仍為自己持有之情形在內，此觀
    同條第 1項後段係指已移轉他人持有之情形始有「去向」可
    明，此亦有最高法院93年度臺上字第4223號判決足憑。
２、經查，本案係證人廖銘潭於96年 9月28日向臺中市警察局第
    六分局檢舉稱其有一名綽號「新竹仔」的朋友持有槍枝，並
    撥打被告之行動電話0000000000號誘使被告於96年9月28日2
    3時20分駕駛車牌號碼JZ-8029號自用小客車攜帶上開槍彈前
    往新竹縣竹北市○○○路東一段與莊敬北路路口碰面，其後
    遭事先埋伏之臺車市警察局第六分局員警逮捕，並在該車內
    查扣前述槍彈，而經警詢問被告後，其供稱該等槍彈係證人
    廖銘潭販售供其把玩等情，業據被告自承在卷，且與證人廖
    銘潭證述大致相符，並有偵查報告 1紙在卷可參（偵卷第16
    頁）。足證被告係被查獲槍彈後始行自白，且因槍彈仍為其
    持有中，故其僅供述槍彈之來源，而無供述槍彈「去向」情
    形，揆諸前揭最高法院判決意旨，本案並不符合槍砲彈藥刀
    械管制條例第18條第 4項得減輕或免除其刑之要件，併此說
    明。
五、據上論斷，應依刑事訴訟法第299條第1項前段，槍砲彈藥刀
    械管制條例第8條第4項，刑法第11條前段、第42條第3 項前
    段、第38條第1項第1款，判決如主文。
本案經檢察官鄒茂瑜到庭執行職務。
中    華    民    國    97    年    8     月    12    日
                  刑事第一庭    審判長法  官  許翠玲
                                      法  官  楊惠芬
                                      法  官  楊數盈
以上正本證明與原本無異。
如不服本判決應於收受本判決後10日內向本院提出上訴書狀，上
訴書狀應敘述具體理由。上訴書狀未敘述上訴理由者，應於上訴
期間屆滿後20日內補提理由書狀於本院 (均須按他造當事人之人
數附繕本 )「切勿逕送上級法院」。
                                      書記官  謝國聖
中    華    民    國    97    年    8     月    12    日
附錄論罪科刑法條：
槍砲彈藥刀械管制條例第8條第4項：
未經許可，持有、寄藏或意圖販賣而陳列第1項所列槍枝者，處3
年以上10年以下有期徒刑，併科新臺幣7,000,000元以下罰金。


司法院資訊處製作；財團法人民間司法改革基金會備份。
